【裁判字號】    97,上訴,2761
【裁判日期】    970718
【裁判案由】    違反槍砲彈藥刀械管制條例
【裁判全文】
臺灣高等法院刑事判決                97年度上訴字第2761號
上  訴  人
即  被  告  甲○○
指定辯護人  本院公設辯護人  郭書益
上列上訴人因違反槍砲彈藥刀械管制條例案件，不服臺灣板橋地
方法院97年度訴字第473號，中華民國97年5月8日第一審判決（
起訴案號：臺灣板橋地方法院檢察署96年度偵字第29418號），
提起上訴，本院判決如下：
    主  文
上訴駁回。
    事  實
一、甲○○明知可發射子彈具有殺傷力之槍枝及具有殺傷力之子
    彈，非經中央主管機關許可，不得持有，竟未經許可，於民
    國95年底某日，在臺北縣板橋市○○街，向真實姓名年籍不
    詳綽號「柏松」之友人借得土造轉輪霰彈槍1 枝（槍枝管制
    編號0000000000號）及口徑12 GAUGE之制式霰彈5 顆，其後
    即無故持有該等槍彈。嗣於96年12月5 日21時40分許，在臺
    北縣中和市○○路127 號對面之「連城停車場」為警查獲，
    並於其所駕駛車牌號碼0531-FS 號自用小客車上扣得前開土
    造轉輪霰彈槍1枝及制式霰彈5顆（其中2顆，送驗已試射）
    。
二、案經臺北市政府警察局移送臺灣板橋地方法院檢察署檢察官
    偵查起訴。
    理  由
一、上揭事實，業據上訴人即被告於警詢、偵查及原審審理時坦
    承不諱，並有前開土造轉輪霰彈槍1枝（槍枝管制編號00000
    00 000號）及口徑12 GAUGE之制式霰彈5顆扣案可稽。又上
    開扣案槍彈經送請內政部警政署刑事警察局鑑定結果，認上
    開槍枝係土造轉輪霰彈槍，擊發功能正常，可供擊發口徑12
    GAUGE制式霰彈使用，認具殺傷力；前開子彈5顆，認均係口
    徑12GAUGE制式霰彈，採樣2顆試射，可擊發，認具殺傷力，
    此有內政部警政署刑事警察局96年12月27日刑鑑字第096018
    5376號槍彈鑑定書1紙附卷為憑。足證被告之自白與事實相
    符，自可採為論罪之依據。事證明確，被告犯行洵堪認定。
二、查被告未經中央主管機關許可無故持有前揭具殺傷力之改造
    手槍及土造子彈，核其所為，係犯槍砲彈藥刀械管制條例第
    8 條第4項之未經許可持有可發射子彈具有殺傷力之改造手
    槍罪，及同條例第12條第4項之未經許可持有子彈罪。被告
    以一行為持有前開改造手槍及子彈，係以一行為同時觸犯二
    罪名，為想像競合犯，應依刑法第55條之規定，從一重之未
    經許可持有其他可發射子彈具有殺傷力之改造槍枝罪處斷，
    又刑法第55條雖經修正，惟該條但書係科刑之限制，為法理
    之明文化，非屬法律之變更（最高法院95年刑事庭第8次會
    議決議意旨參照），附為敘明之。
三、原審以被告罪證明確，而適用槍砲彈藥刀械管制條例第8條
    第4項、第12條第4項，修正後刑法第11條前段、第2條第1項
    但書、第55條、第42條第3項前段（原審漏列前段，應予補
    正）、第38條第1項第1款，並審酌被告值此槍彈氾濫之際，
    非法持有具殺傷力之可發射子彈之改造槍枝及制式霰彈，其
    持有及流通危害人身安全、社會秩序至鉅，而為國法所厲禁
    ，並經各類教育及傳播媒體廣為宣導週知，被告猶未經許可
    恣意持有可發射子彈具有殺傷力之改造槍枝及制式霰彈，藐
    視公共規範，欠缺守法觀念，應予非難，兼衡其持有槍彈之
    數量、期間、犯罪之動機、手段、所生危害程度及犯罪後坦
    承犯行，態度尚稱良好等一切情狀，對於社會治安潛藏高度
    危險，惡性非輕，惟念其犯罪後坦承供出犯行不諱，態度良
    好，及其持有改造槍枝1支及制式霰彈子彈5顆（已試射二顆
    ），數量亦非鉅大，暨其犯罪動機、目的、手段、生活狀況
    等一切情狀，判處有期徒刑三年二月，併科罰金新台幣5萬
    元，併就罰金部分諭知易服勞役之折算標準，並說明：扣案
    之改造槍枝1支（獲案後槍枝管制編號：0000000000號），
    及制式霰彈3顆，業經鑑定具有殺傷力，已詳如前述，自屬
    違禁物，應依刑法第38條第1項第1款之規定宣告沒收。另扣
    案之原具有殺傷力之霰彈2顆，送驗後經試射，業失其子彈
    性質而不具殺傷力，已非違禁物，爰不予諭知沒收。經核原
    審上開認事用法，洵無違誤，量刑亦屬妥適，被告雖於上訴
    狀稱：被告犯後即坦承犯行，深感自責，毫無為自己狡辯卸
    責之行為，並願接受國家制裁，痛改前非。且被告之行為，
    並未確實對他人發生實害，尚無非入監接受教育不可之必要
    ，請准予宣告緩刑之諭知云云。經查：本件被告甲○○雖坦
    認犯罪，態度良好，惟此僅為量刑之參考，並非其持有槍彈
    有何值堪憫恕之處，尚難憑此而依刑法第59條酌減其刑，從
    而，被告執前開情詞上訴，指摘原判決不當，並無理由，應
    予駁回。
四、被告經合法通知傳喚，無正當之理由不到庭，爰不待其陳述
    ，逕行判決。
據上論斷，應依刑事訴訟法第368條、第371條，判決如主文。
本案經檢察官蔡薰慧到庭執行職務。
中    華    民    國    97    年    7    月    18    日
            刑事第十二庭  審判長法  官   蔡  永  昌
                                法  官   陳  榮  和
                                法  官   蘇  素  娥
以上正本證明與原本無異。
如不服本判決，應於收受送達後十日內向本院提出上訴書狀，其
未敘述上訴之理由者並得於提起上訴後十日內向本院補提理由書
（均須按他造當事人之人數附繕本）。
                                書記官   游  桂  
中    華    民    國    97    年    7    月    18    日
附錄：本案論罪科刑法條全文
槍砲彈藥刀械管制條例第8條
未經許可，製造、販賣或運輸鋼筆槍、瓦斯槍、麻醉槍、獵槍、
空氣槍或第4 條第1 項第1 款所定其他可發射金屬或子彈具有殺
傷力之各式槍砲者，處無期徒刑或5 年以上有期徒刑，併科新臺
幣1000萬 元以下罰金。
未經許可，轉讓、出租或出借前項所列槍枝者，處5 年以上有期
徒刑，併科新臺幣1000萬元以下罰金。
意圖供自己或他人犯罪之用，而犯前2 項之罪者，處無期徒刑或
7 年以上有期徒刑，併科新臺幣1000萬元以下罰金。
未經許可，持有、寄藏或意圖販賣而陳列第1 項所列槍枝者，處
3 年以上10年以下有期徒刑，併科新臺幣700 萬元以下罰金。
第1 項至第3 項之未遂犯罰之。
槍砲彈藥刀械管制條例第12條
未經許可，製造、販賣或運輸子彈者，處1 年以上7 年以下有期
徒刑，併科新臺幣500 萬元以下罰金。
未經許可，轉讓、出租或出借子彈者，處6 月以上5 年以下有期
徒刑，併科新臺幣300 萬元以下罰金。
意圖供自己或他人犯罪之用，而犯前2 項之罪者，處3 年以上10
年以下有期徒刑，併科新臺幣700 萬元以下罰金。
未經許可，持有、寄藏或意圖販賣而陳列子彈者，處5 年以下有
期徒刑，併科新臺幣300 萬元以下罰金。
第1 項至第3 項之未遂犯罰之。


司法院資訊處製作；財團法人民間司法改革基金會備份。
